【裁判字號】    99,易,526
【裁判日期】    991215
【裁判案由】    竊盜
【裁判全文】
臺灣基隆地方法院刑事判決               99年度易字第526號
公  訴  人  臺灣基隆地方法院檢察署檢察官
被      告  陳啟忠
            黃英雲
上列被告等因竊盜案件，經檢察官提起公訴（99年度偵字第4494
號），本院判決如下：
    主  文
陳啟忠結夥三人以上攜帶兇器竊盜，處有期徒刑陸月，如易科罰
金，以新臺幣壹仟元折算壹日。扣案之老虎鉗壹支、鉗子壹支、
十字螺絲起子壹支、美工刀貳支均沒收。
黃英雲結夥三人以上攜帶兇器竊盜，處有期徒刑陸月，如易科罰
金，以新臺幣壹仟元折算壹日。扣案之老虎鉗壹支、鉗子壹支、
十字螺絲起子壹支、美工刀貳支均沒收。
    事  實
一、陳啟忠、黃英雲與李真義（所涉竊盜犯行，另案由檢察官偵
    辦）共同基於意圖為自己不法所有之犯意聯絡，於民國99年
    9 月20日13時30分許，由李真義邀集並攜帶其所有客觀上具
    有殺傷力之兇器老虎鉗子1 支、美工刀2 支、十字螺絲起子
    1 支、鉗子1 支等物，偕同陳啟忠、黃英雲步行至基隆市○
    ○路2 號國立臺灣海洋大學小艇碼頭區入口處，跨越該入口
    大門鐵柵欄旁水泥圓柱及鐵鍊圍起處而進入國立臺灣海洋大
    學小艇碼頭區內，李真義即將老虎鉗子1 支交予陳啟忠，推
    由陳啟忠剪斷國立臺灣海洋大學所有、由該校海洋生物系研
    究所架設於上開碼頭用以抽取海水用之馬達電纜線（含電線
    外之塑膠水管），再將電纜線從塑膠水管拉出，黃英雲、李
    真義則在旁把風，以此方式結夥3 人竊取電纜線，合計竊得
    電纜線15.6公斤。嗣經該校工友發現後向該校駐警隊隊長呂
    昆亮報案，呂昆亮於同日下午2 時許到場發現上情，當場逮
    捕陳啟忠後報警處理，黃英雲、李真義則逃離現場，旋警員
    據報於同日下午2 時5 分許到場，並在小艇碼頭區草叢內扣
    得李真義所有供本件竊盜所用之老虎鉗子1 支、美工刀2 支
    、十字螺絲起子1 支、鉗子1 支等物及上揭遭竊之電纜線。
    嗣由陳啟忠供出共犯為黃英雲、李真義，始查獲上情。
二、案經基隆市警察局第二分局報告臺灣基隆地方法院檢察署檢
    察官偵查起訴。
    理  由
壹、程序方面：
一、按最重本刑為3 年以下有期徒刑、拘役或專科罰金之罪，以
    及刑法第320 條、第321 條之竊盜罪，經第二審判決者，不
    得上訴於第三審法院，刑事訴訟法第376 條第1 款、第2 款
    定有明文。又除簡式審判程序、簡易程序及第376 條第1 款
    、第2款 所列之罪之案件外，第一審應行合議審判，96年3
    月21日總統公布、同年月23日施行之刑事訴訟法第284 條之
    1 亦有明文。茲查被告等係犯刑法第321 條第1 項之竊盜罪
    ，依上開規定得行獨任審判，合先敘明。
二、本案被告等所犯者非為死刑、無期徒刑、最輕本刑為3 年以
    上有期徒刑之罪或高等法院管轄之第一審案件，其於準備程
    序進行中，先就被訴事實為有罪之陳述，經告知其簡式審判
    程序之旨，並聽取公訴人、被告之意見後，本院業已依刑事
    訴訟法第273 條之1 第1 項規定，裁定以簡式審判程序進行
    本案之審理。
貳、實體部分：
一、上開事實，業據被告陳啟忠、黃英雲於偵查及本院審理時自
    白不諱，核與證人即海洋大學駐警隊隊長呂昆亮於警詢、偵
    查中證述相符，並有贓物認領保管單、行竊照片、國立台灣
    海洋大學駐衛警察隊受理案件處理紀錄簿、海洋生物研究所
    簽呈、財產損失清單、明東電業工程有限公司估價單及上揭
    扣案之老虎鉗子1 支、美工刀2 支、十字螺絲起子1 支、鉗
    子1 支足憑，是本件事證明確，被告2 人犯行洵堪認定。
二、按刑法第321 條第1 項第3 款之攜帶兇器竊盜罪，係以行為
    人攜帶兇器竊盜為其加重條件，此所謂兇器，其種類並無限
    制，凡客觀上足對人之生命、身體、安全構成威脅，具有危
    險性之兇器均屬之，且祇須行竊時攜帶此種具有危險性之兇
    器為已足，並不以攜帶之初有行兇之意圖為必要。查被告陳
    啟忠、黃英雲為竊盜犯行時所攜帶之十字螺絲起子長25公分
    （其中把手長10公分、前端鐵製品長15公分）、老虎鉗子長
    37 公 分均為鐵製品、鉗子長15公分（其中前端鐵製品長5
    公分）、美工刀2 支之刀片長分別為9 公分、3 公分，此有
    本院99年12月1 日勘驗筆錄在卷足憑，可悉上揭工具均屬鐵
    製品、質地堅硬，顯均係具有危險性之兇器。核被告2 人所
    為，均係犯刑法第321 條笫1 項第3 款、第4 款之結夥3 人
    以上攜帶兇器竊盜罪。被告2 人與李真義間就本件竊盜犯行
    ，有犯意之聯絡及行為之分擔，均為共同正犯。
三、本院爰審酌被告2 人不思以一己之力賺取生活費用，意以竊
    取他人之物之方式非法獲取財物，於本案係由李真義邀集共
    同行竊，被告等均非屬主謀地位、造成被害人損失非輕，惟
    慮及被告陳啟忠犯後供出共犯為黃英雲、李真義，堪認尚有
    悔意，並渠等均坦承犯行暨檢察官對被告陳啟忠求處有期徒
    刑8 月，尚嫌過重等一切情狀，分別量處如主文所示之刑，
    並均諭知易科罰金折算標準。
四、扣案之老虎鉗子1 支、美工刀2 支、十字螺絲起子1 支、鉗
    子1 支，均係共犯李真義所有供本件竊盜犯罪所用之物，業
    據被告陳啟忠於本院審理時供述在卷，爰依刑法第38條第1
    項第2 款之規定宣告沒收。
五、據上論斷，應依刑事訴訟法第273 條之1 第1 項、第284 條
    之1 、第299 條第1 項前段，刑法第28條、第321 條第1 項
    第3 款、第4 款、第41條第1 項前段、第38條笫1 項第2 款
    ，判決如主文。
本案經檢察官陳佳宏到庭執行職務。
中    華    民    國    99    年    12    月    15    日
                  刑事第三庭法    官  黃梅淑
以上正本證明與原本無異。
如不服本判決應於收受送達後10日內向本院提出上訴書狀，並應
敘述具體理由；其未敘述上訴理由者，應於上訴期間屆滿後20日
內向本院補提理由書(均須按他造當事人之人數附繕本)「切勿逕
送上級法院」。
中    華    民    國    99    年    12    月    15    日
                            書 記 官  丁妍君
附錄論罪法條：
刑法第321條：
犯竊盜罪而有左列情形之一者，處6月以上、5年以下有期徒刑：
    一、於夜間侵入住宅或有人居住之建築物、船艦或隱匿其內
        而犯之者。
    二、毀越門扇、牆垣或其他安全設備而犯之者。
    三、攜帶兇器而犯之者。
    四、結夥三人以上而犯之者。
    五、乘火災、水災或其他災害之際而犯之者。
    六、在車站或埠頭而犯之者。
前項之未遂犯罰之。

司法院資訊處製作；財團法人民間司法改革基金會備份。
